Inventaris van het archief van de Nederlandse Permanente Vertegenwoordiging bij de Verenigde Naties te New York, 1946-1950
Nationaal Archief, Den Haag
Ministerie van Buitenlandse Zaken: Permanente Vertegenwoordiging bij de Verenigde Naties te New York
PV Verenigde Naties
1946-1950
Z21118
1.00 meter; 20 inventarisnummers.
Nationaal Archief, Den Haag
Ministerie van Buitenlandse Zaken / Permanente Vertegenwoordiging bij de Verenigde Naties te New York 1946-1950
De stukken uit het archief van de Permanente Vertegenwoordiging bij de Verenigde Naties te New York (1946-1950) betreffen, naast stukken van algemene aard (correspondentie), voornamelijk de politieke en militaire afwikkeling van de Indonesische onafhankelijkheid.
Archiefvorming
Geschiedenis van het archiefbeheer
De verwerving van het archief
Het archief is krachtens bepalingen van de Archiefwet overgebracht.
2.05
Aanwijzingen voor de gebruiker
Openbaarheidsbeperkingen
Volledig openbaar.
Materiële beperkingen
Aanvraaginstructie
Openbare archiefstukken kunnen online worden aangevraagd en gereserveerd. U kunt dit ook via de terminals in de studiezaal van het Nationaal Archief doen. Om te kunnen reserveren dient u de volgende stappen te volgen:
U maakt een profiel aan op www.gahetna.nl, en logt vervolgens in
Via de archiefinventaris (alleen de beschrijvingen met rode nummers) selecteert u het gewenste archiefstuk door op de knop 'Reserveren' te klikken
In het volgende scherm geeft u aan op welke dag u het archiefstuk wilt inzien
Indien u zich bevindt in de studiezaal en een tafelnummer heeft ontvangen kunt u dit nummer vermelden. Als u geen tafelnummer heeft kunt u tafelnummer 777 laten staan
Vervolgens bevestigt u uw reservering door deze te versturen.
Verwant materiaal
Beschikbaarheid van kopieën
Beschrijving van de series en archiefbestanddelen
- STUKKEN VAN ALGEMENE AARD
  - Ingekomen afschriften van correspondentie van diverse personen en instanties, 1948.; 3579; 1 pak
  - Ingekomen en afschriften van uitgegane telegrammen, 1948-1949.; 3580; 1 pak
  - Stukken betreffende de correspondentie van diverse personen en instanties met de Nederlandse Delegatie en (vice-)voorzitter dr. J.H. van Roijen, 1948-1949.; 3581; 1 omslag
- STUKKEN BETREFFENDE AFZONDERLIJKE ONDERWERPEN
  - Stukken betreffende de berichtgeving over de politieke situatie in Nederlands-Indië, 1946-1949.; 3582-3583; 2 pakken
    Met foto's.
    - 1946-1947, 3582
    - 1948-1949, 3583
  - Stukken betreffende het handelscontract tussen de republiek Indonesië en de Amerikaan M.M. Fox, dat werd opgesteld om de belemmeringen ten aanzien van de buitenlandse handelsbetrekkingen op te heffen, 1947-1948.; 3584; 1 omslag
  - Overeenkomsten tussen de Nederlandse regering en de republiek Indonesië, 1947-1948.; 3585; 1 omslag
  - Stukken betreffende de berichtgeving over Republikeinse bestandsschendingen en illegale activiteiten in Indonesië en de hiertegen ondernomen acties van Nederland, 1947-1949.; 3586; 1 pak
  - Gedeelte van het verslag van de minister van Buitenlandse Zaken over besprekingen die hij gedurende zijn reis naar Indonesië heeft gevoerd, met geleidebrief, 1948.; 3587; 1 omslag
  - Kopieën van documenten die in de Engelse vertaling zijn verschenen onder de hoofdstukken VI en X van het boek 'Activities of the Republican Indonesians', 1948.; 3588; 1 omslag
  - Stukken betreffende het verstrekken van informatie aan J.H. van Roijen, vice-voorzitter van de Nederlandse Delegatie, 1948.; 3589; 1 omslag
  - Stukken betreffende het overleg van de ministeriële delegatie met diverse peronen te Batavia en Kalioerang, 1948.; 3590; 1 pak
  - Stukken betreffende de berichtgeving over de behandeling van de Indonesische kwestie in de Veiligheidsraad en de United Nations Commission for Indonesia, 1948-1949.; 3591; 1 pak
  - Stukken betreffende de berichtgeving over de standpunten en houding van de wederzijdse partijen in het Indonesische conflict, 1948-1949.; 3592; 1 omslag
  - Stukken betreffende de berichtgeving van het Koninklijk Nederlands Indonesisch Leger en de Centrale Militaire Inlichtingendienst, 1948-1949.; 3593; 1 pak
  - Aantekening van het ministerie van Buitenlandse Zaken over de gezagsuitoefening door de Negara Oost Sumatra over het voormalig Republikeins gebied in de afdeling Asahan, met geleidebrief, 1949.; 3594; 1 omslag
  - Telexberichten van de minister van Buitenlandse Zaken over de politiemacht van de republiek Indonesië en over de voortgangsrapportage van diverse werkgroepen, 1949.; 3595; 1 omslag
  - Stukken betreffende de berichtgeving over de Preliminaire Conferentie te Batavia, gehouden om overeenstemming te bereiken over de resoluties van de Veiligheidsraad, 1949.; 3596; 1 omslag
  - Rapport over de situatie in Indonesië in 1948, opgesteld in opdracht van de Verenigde Naties, 1949.; 3597; 1 stuk
  - Weekoverzichten voor de Ministerraad en de Commissie van Negen, ontvangen van het ministerie van Buitenlandse Zaken, met geleidebrieven, 1949-1950.; 3598; 1 omslag